【裁判字號】    99,訴,1286
【裁判日期】    990819
【裁判案由】    申請抵繳贈與稅
【裁判全文】
臺北高等行政法院判決
                                      99年度訴字第1286號
                                    99年8 月12日辯論終結
原      告  甲○○
訴訟代理人  戊○○  ○○○
被      告  財政部臺灣省北區國稅局
代  表  人  吳自心( 局長）住同上
訴訟代理人  辛○○
            庚○○
            己○○
上列當事人間申請抵繳贈與稅事件，原告不服財政部中華民國99
年4 月20日台財訴字第09900129230 號訴願決定（案號：第0990
0014號），提起行政訴訟，本院判決如下：
    主  文
原告之訴駁回。
訴訟費用由原告負擔。
    事實及理由
一、程序事項
    本件原告起訴後，被告之代表人已由邱政茂變更為吳自心，
    茲由新任代表人具狀聲明承受訴訟，核無不合，應予准許。
二、事實概要：
    原告將所有坐落臺北縣三重市○○○段○○○○段6 地號之
    土地，連同其弟曹德慶及曹德榮共有地上房屋即門牌號碼臺
    北縣三重市○○○路222 、224 、226 、228 號，於民國（
    下同）83年間合併出售，原告將所應分得之土地款價款悉數
    存入其弟曹德榮在合作金庫三重支庫活期儲蓄存款799729號
    帳戶內，被告初查認其土地部分應分得之價款新臺幣（下同
    ）106,514,527 元，除其中46,929,769元認定原告係清償曹
    德榮之債務外，其餘59,584,758元，認屬遺產及贈與稅法第
    4 條規定之贈與，並以原告未依規定辦理贈與稅申報，核定
    贈與總額59,584,758元，淨額59,134,758元，贈與稅額23,7
    88,629元，並按應納稅額23,788,629元加處1 倍之罰鍰計23
    ,788,629元。原告不服，申請復查結果，獲准變更核定贈與
    總額56,043,972元，贈與稅額22,018,236元及罰鍰22,018,2
    36元。原告仍不服，提起訴願，遭訴願決定駁回，原告復訴
    經本院以92年度訴字第125 號判決，將訴願決定及復查決定
    均撤銷。被告不服，提起上訴，案經最高行政法院以95年度
    判字第00024 號判決，將原判決廢棄，發回本院更為審理。
    嗣本院依最高行政法院判決意旨，作成95年度訴更一字第18
    號判決，將原告之訴駁回，案告確定。被告遂發單通知原告
    繳納系爭稅款，經原告申請獲准分17期繳納，惟原告逾期仍
    未繳納，並於98年10月12日向被告申請以其所有坐落臺北縣
    林口鄉○○○段○○○○段1542、1543及1544地號土地（下
    稱系爭土地）抵繳系爭贈與稅款及罰鍰，被告遂以98年12月
    3 日北區國稅三重一字第0980022959號函復，否准其申請（
    下稱原處分）。原告不服，提起訴願，亦遭決定駁回，遂向
    本院提起行政訴訟。
三、本件原告主張：
  (一)按「遺產稅或贈與稅應納稅額在30萬元以上，納稅義務人確
    有困難，不能1 次繳納現金時，得於前項規定納稅期限內，
    向該管稽徵機關申請…並准以課徵標的物或其他易於變價或
    保管之實物1 次抵繳」、「遺產稅或贈與稅應納稅額在30萬
    元以上，納稅義務人確有困難，不能1 次繳納現金時，得於
    納稅期限內，就現金不足繳納部分申請以在中華民國境內之
    課徵標的物或納稅義務人所有易於變價及保管之實物1 次抵
    繳…本法中華民國98年1 月12日修正之條文施行前所發生未
    結之案件，適用修正後之前三項規定。但依修正前之規定有
    利於納稅義務人者，適用修正前之規定」為98年1 月30日修
    正前遺產及贈與稅法第30條、修正後第30條第4 、5 項所規
    定。
  (二)本件應適用修正前之遺產及贈與稅法第30條規定，僅須符合
    「易於變價」或「保管」之任一要件即可符合實物抵繳規定
    ：
    1.本件應適用有利之舊法：
      (1)查本件雖於修法後之98年10月12日始申請實物抵繳，然
        查本件贈與稅發生在前，屬新法施行前之未結案件，依
        修正後遺產及贈與稅稅法第30條第5 項之規定，修正前
        之規定有利於納稅義務人者，應適用修正前規定，合先
        敘明。
      (2)次查，遺產及贈與稅法第30條舊法規定為「易於變價或
        保管」、新法則為「易於變價及保管」，對照修正前後
        之條文規定，可知修法前僅須符合易於變價或保管之任
        一要件即為已足、修法後則須二者皆符合始可，且修正
        前之規定較為有利，本件應適用較有利之舊法。
    2.被告依臺北縣政府城鄉發展局98年11月17日北城開字第09
      80941957號函覆內容否准抵繳，已屬無據。查該函復係保
      護區土地使用之一般性說明，與是否易於變價或保管並無
      關係，被告以此謂系爭土地非易於變價而否准抵繳，已屬
      無據，且與交易實務不符。
    3.何況，即便依照被告所主張，依臺北縣政府城鄉發展局98
      年11月17日北城開字第0980941957號函有關保護區之土地
      使用分區管制應依都市計畫法臺灣省施行細則第27、28條
      規定辦理、抵繳土地屬受特殊用途使用及禁止之土地、難
      謂為易於變價之土地云云，則因系爭土地並無不易於保管
      之情事，本件依舊法之規定應准予抵繳。訴願決定謂保管
      或易於變價非擇一即可，實與法條規定不合，方屬誤解。
  (三)末查，系爭土地前於91年8 月27日經被告依稅捐稽徵法第11
    條之1 辦妥擔保事宜，亦證系爭土地屬易於變價及保管且無
    產權糾紛之財產，即便依被告之主張，本件仍符合實物抵繳
    之要件：
    1.按「本法所稱相當擔保，係指相當於擔保稅款之左列擔保
      品：…四、其他經財政部核准，易於變價及保管，且無產
      權糾紛之財產」為稅捐稽徵法第11條之1 第4 款所規定。
    2.查訴願決定謂為求公平合理，自應以易於變價及保管之實
      物抵繳云云，惟查，除依前所述本件應適用舊法、訴願決
      定之見解實非有據外，系爭土地既於91年8 月27日經被告
      依稅捐稽徵法第11條之1 第4 款規定辦妥擔保事宜，顯見
      被告早已認定系爭土地符合易於變價及保管之要件、本件
      抵繳應無不合，不容被告事後主張漏未審酌系爭土地屬保
      護區云云。況被告事後翻異，實違反公平原則及信賴保護
      原則，原告主張原處分於法未合，並無不合。
  (四)綜上所述，原處分及訴願決定均有違誤之處，為此，原告提
    起本件行政訴訟，並聲明求為判決：訴願決定及原處分均撤
    銷。被告應依原告98年10月12日之申請，作成准以坐落台北
    縣林口鄉○○○段○○○○段1542、1543、1544地號土地抵
    繳贈與稅及罰鍰之行政處分。訴訟費用由被告負擔。
四、被告則以：
  (一)按「遺產稅或贈與稅應納稅額在30萬元以上，納稅義務人確
    有困難，不能1 次繳納現金時，得於納稅期限內，向該管稽
    徵機關申請，分12期以內繳納，每期間隔以不超過2 個月為
    限，並准以課徵標的物或其他易於變價或保管之實物1 次抵
    繳。」「遺產稅或贈與稅應納稅額在30萬元以上，納稅義務
    人確有困難，不能1 次繳納現金時，得於納稅期限內，向該
    管稽徵機關申請，分18期以內繳納，每期間隔以不超過2 個
    月為限。」「經申請分期繳納者，應自繳納期限屆滿之次日
    起，至納稅義務人繳納之日止，依郵政儲金1 年期定期儲金
    固定利率，分別加計利息；利率有變動時，依變動後利率計
    算。」「遺產稅或贈與稅應納稅額在30萬元以上，納稅義務
    人確有困難，不能1 次繳納現金時，得於納稅期限內，就現
    金不足繳納部分申請以在中華民國境內之課徵標的物或納稅
    義務人所有易於變價及保管之實物1 次抵繳。」分別為98年
    1 月21日公布修正前遺產及贈與稅法第30條第2 項及修正後
    第30條第2 、3 、4 項所明定。
  (二)原告於98年10月12日因申請所有系爭土地抵繳贈與稅及罰鍰
    ，不服原處分函復略以：「說明二、按『遺產稅或贈與稅應
    納稅額在30萬元以上，納稅義務人確有困難，不能1 次繳納
    現金時，得於前項規定納稅期限內，向該管稽徵機關申請分
    12期以內繳納；每期間隔以不超過2 個月為限，並准以課徵
    標的物或其他易於變價或保管之實物1 次抵繳。』為行為時
    遺產及贈與稅法第30條第2 項所明定。三、都市計畫法臺灣
    省施行細則第27條規定：保護區為國土保安、水土保持、維
    護天然資源與保護環境及生態功能而劃定，經縣（市）政府
    審查核准得為下列之使用：（一）國防所需之各種設施。（
    二）警衛、保安、保防設施。…前項第1 款至第12款及第15
    款設施之申請，縣（市）政府於辦理審查時，應依據地方實
    際情況，對於其使用面積、使用條件及有關管理維護事項作
    必要之規定。四、都市計畫法臺灣省施行細則第28條規定：
    保護區內之土地，禁止下列行為。但第1 款至第5 款及第7
    款之行為，為前條第1 項各款設施所必需，且經縣（市）政
    府審查核准者，不在此限：（一）砍伐竹木。但間伐經中央
    目的事業主管機關審查核准者，不在此限。（二）破壞地形
    或改變地貌。…五、經查台端提供課徵標的物以外之臺北縣
    林口鄉○○○段○○○○段1542、1543、1544地號等3 筆土
    地申請抵繳贈與稅（管理代號：F310584Z0000000000000000
    ）及罰鍰（管理代號：F310584Z0000000000000000），惟該
    土地使用分區別均為保護區，依臺北縣政府城鄉發展局98年
    11月17日北城開字第0980941957號函復，有關該保護區之土
    地使用分區管制應依都市計畫法臺灣省施行細則第27、28條
    規定辦理，該土地即屬因受特殊用途使用及禁止之土地，尚
    難謂為易於變價之土地，核與遺產及贈與稅法第30條規定不
    合，檢送贈與稅繳款書及罰鍰繳款書各1 份，敬請依限繳納
    。」原告遂提起訴願，經財政部99年4 月20日台財稅第0990
    0129230 號訴願決定駁回。
  (四)按司法院釋字第343 號解釋理由書：「其中所謂『易於變價
    』，雖與『保管』同列，然非擇一即可，而排除稅捐稽徵機
    關之認定權限。倘其實物雖非不易於保管，但無從變價以供
    抵繳遺產稅之用者，如許抵繳，則國家反增無意義之保管負
    擔，即與母法意旨相違」，是抵繳之實物應符合「易於變價
    」及「保管」之要件甚明。另實物抵繳之目的，旨在期待其
    可變為現金，使之與現金繳納相同，如以不易變價之實物抵
    繳稅款，造成稅課收入無從經由抵稅實物之變現轉為現金供
    各級政府實際運用，已逾越實物抵繳之本旨，為求公平合理
    ，應以易於變價及保管之實物抵繳。經查原告出售土地應分
    得價款59,584,758元悉數存入其弟曹德榮銀行帳戶，其贈與
    行為經復查決定、訴願、行政訴訟均維持原處分無誤，按遺
    產及贈與稅法第30條及財政部85年8 月21日臺財稅第851914
    676 號函規定，原告亦得取具受贈人同意書以贈與標的物抵
    稅。次查，系爭1542及1543地號土地於91年8 月27日經被告
    所屬三重稽徵所受理並辦妥擔保乙節，其係核准原告提供擔
    保以免經強制執行，縱當時漏未考量系爭土地屬「保護區」
    而予以核准擔保，惟現全案已行政救濟確定，原告依前揭規
    定提供非課徵標的實物抵繳已確定贈與稅，被告所屬三重稽
    徵所自應依前揭規定審酌抵繳土地是否易於變價，而系爭土
    地為保護區其使用依都市計畫法規定已設有使用用途之限制
    ，自非易於變價，又系爭土地既受都市計畫法臺灣省施行細
    則第27、28條規定限制使用，已限縮系爭土地之使用，於交
    易市場上之需求人，有其特殊範圍已非一般大眾，原告主張
    其交易熱絡、易於變價均非可採。綜上，系爭土地並非本案
    課徵標的物，依前揭規定自應審酌其是否易於變價，即系爭
    土地使用分區別均為保護區，屬應以特殊用途及禁止之土地
    ，難謂易於變價，是原處分否准抵繳之申請，並無不合，原
    告主張顯係誤解法令，核不足採，請予維持。
  (四)綜上論述，原處分及訴願決定並無違誤等語，資為抗辯。並
    聲明求為判決駁回原告之訴、訴訟費用由原告負擔。
五、上開事實概要欄所述之事實，除後列之爭點事項外，其餘為
    兩造所不爭執，並有原處分書、被告92至97年度綜合所得稅
    各類所得資料清單、被告97年4 月30日北區國稅法二字第09
    70012633號函、被告所屬三重稽徵所91年8 月27日北區國稅
    三重徵字第0910008341號函、土地登記第二類謄本（部分）
    、林口鄉○○○段○○○○段000000000 地號土地登記第二
    類謄本（地號全部）、被告83年度贈與稅繳款書、被告違章
    案件罰鍰繳款書、臺北縣政府城鄉發展局98年11月17日北城
    開字第0980941957號函、被告所屬三重稽徵所98年11 月2日
    北區國稅三重一字第0980022949號函、臺北縣林口鄉公所98
    年10月22日北縣林工字第0980029735號函、被告所屬三重稽
    徵所98年10月19日北區國稅三重一字第0981043296號函、原
    告98年10月12日函、原告遺產稅、贈與稅實物抵繳申請書及
    其附件、土地建物查詢資料、臺北縣林口鄉地籍圖查詢資料
    等件分別附原處分卷、訴願卷及本院卷可稽，為可確認之事
    實。
六、歸納兩造上述之主張，本件爭執之重點在於：被告以系爭土
    地，非課徵標的物，變價不易，不符合98年1 月21日修正公
    布前遺產及贈與稅法第30條第2 項「易於變價」之規定，否
    准原告抵繳之申請，是否適法? 本院判斷如下：
  (一)按「遺產稅或贈與稅應納稅額在30萬元以上，納稅義務人確
    有困難，不能1 次繳納現金時，得於納稅期限內，向該管稽
    徵機關申請，分18期以內繳納，每期間隔以不超過2 個月為
    限。」、「遺產稅或贈與稅應納稅額在30萬元以上，納稅義
    務人確有困難，不能1 次繳納現金時，得於納稅期限內，就
    現金不足繳納部分申請以在中華民國境內之課徵標的物或納
    稅義務人所有易於變價及保管之實物1 次抵繳。中華民國境
    內之課徵標的物屬不易變價或保管，或申請抵繳日之時價較
    死亡或贈與日之時價為低者，其得抵繳之稅額，以該項財產
    價值占全部課徵標的物價值比例計算之應納稅額為限。」及
    「本法中華民國98年1 月12日修正之條文施行前所發生未結
    之案件，適用修正後之前3 項規定。但依修正前之規定有利
    於納稅義務人者，適用修正前之規定。」及「遺產稅或贈與
    稅應納稅額在30萬元以上，納稅義務人確有困難，不能1 次
    繳納現金時，得於前項規定納稅期限內，向該管稽徵機關申
    請，分12期以內繳納；每期間隔以不超過2 個月為限，並准
    以課徵標的物或其他易於變價或保管之實物1 次抵繳。」分
    別為98年1 月21日總統華總一義字第09800015721 號令修正
    公布之遺產及贈與稅法第30條第2 項、第4 項、第5 項及84
    年1 月13日總統（84）華總（一）義字第10178 號令修正公
    布之遺產及贈與稅法第30條第2 項所明定。準此，本件原告
    83年度贈與稅款截至98年1 月22日止既尚未繳清，則屬遺產
    及贈與稅法第30條第5 項所稱「本法中華民國98年1 月12日
    修正之條文施行前所發生未結之案件」，原應適用98年1 月
    22日修正後遺產及贈與稅法第30條第2 項至第4 項之規定，
    惟關於抵繳贈與稅之申請，修正前之規定（即84年1 月13日
    修正公布之贈與稅法第30條第2 項規定）對於納稅義務人較
    有利（98年1 月22日修正後之遺產及贈與稅法第30條第4 項
    規定，新增課徵標的物得抵繳者須在中華民國境內之限制，
    並就其中屬不易變價或保管、時價已下跌者，規定其得抵繳
    之稅額，以該財產之應納稅款為限），應適用修正前之規定
    ，合先敘明。
  (二)次按遺產及贈與稅法第30條第2 項明示遺產稅本應以現金繳
    納，必須現金繳納確有困難時，始得以實物抵繳。是以如以
    非課徵標的物申請抵繳，是否符合要件及其實物是否易於變
    價，自應由稅捐稽徵機關予以調查核定；且以實物抵繳之目
    的，原在可期待其變為現金，使其結果與以現金繳納同，如
    該實物無從或難以變價以供抵繳遺產稅之用者，如許抵繳，
    則國家反增無意義之保管負擔，即與該條前段規定意旨相違
    。而所謂「變價」者，係將原非現金之財產轉換為合理價值
    之現金。因此，所謂易於變價之實物，係用以抵繳之實物，
    可以在短時間內，以合理之費用，經由交易轉換為接近抵繳
    價值之現金者，倘用以抵繳之實物有價無市，難以在短時間
    內經由交易轉換為抵繳價值之現金，或交易之費用過鉅，則
    屬「不易於變價」。另參諸司法院釋字第343 號解釋意旨，
    98年1 月12日修正前之贈與稅法第30條第2 項規定所謂「易
    於變價」，雖與「保管」同列，然非擇一即可，例如非課徵
    標的之土地，雖非不易保管，惟如不易變價，仍與抵繳要件
    未符。是以，依98年1 月12日修正前之贈與稅法第30條第2
    項規定，遺產稅或贈與稅應納稅額在30萬元以上，納稅義務
    人確有困難，不能一次繳納現金時，得向稅捐稽徵機關申請
    以「課徵標的物」抵繳，如以非「課徵標的物」之實物申請
    抵繳時，該用以抵繳之實物應同時具備「易於變價」及「易
    於保管」兩要件，非如原告所稱「易於變價之實物」或「易
    於保管之實物」二者擇一，抵繳遺產稅或贈與稅。
  (三)本件原告將售地所得價款存入其弟曹德榮合作金庫帳戶，被
    告初查核定贈與稅額23,788,629元及罰鍰23,788,629元，原
    告不服，申經被告復查決定，准予變更核定贈與稅額22,018
    ,236元及罰鍰22,018,236元，原告續行提起訴願及行政訴訟
    ，經本院以95年度訴更一字第18號判決，將原告之訴駁回確
    定在案。經被告發單通知原告繳納稅款後，原告復於98年10
    月12日向被告申請以其所有系爭土地抵繳系爭贈與稅款及罰
    鍰。查本件原告所提申請抵繳之系爭土地，並非課徵標的物
    ，又系爭土地使用分區別均為保護區，屬因受特殊用途使用
    及禁止之土地，難謂為易於變價之土地，有臺北縣政府城鄉
    發展局98年11月17日北城開字第0980941957號函復附卷可稽
    ，是被告依據調查結果，認定原告提供系爭土地申請抵繳，
    難謂符合遺產及贈與稅法第30條規定要件，以原處分函復否
    准原告之申請，並無不合。
  (四)原告雖主張臺北縣政府城鄉發展局98年11月17日北城開字第
    0980941957號函覆內容係保護區土地使用之一般性說明，與
    是否易於變價或保管並無關係，系爭土地並無不易於保管之
    情形，本件依舊法之規定應准予抵繳，系爭土地有公告現值
    ，可證土地是有價值的，還是可以出售云云。惟查，系爭土
    地，非屬於遺產及贈與稅法施行細則第43條之1 規定所稱課
    徵標的物，依98年1 月21日修正公布前遺產及贈與稅法第30
    條第2 項規定，應符合易於變價之要件。次查，系爭土地使
    用分區別均為保護區，有臺北縣政府城鄉發展局98年11月17
    日北城開字第0980941957號函在卷可稽，有關該保護區之土
    地使用分區管制應依都市計畫法台灣省施行細則第27、28條
    規定辦理。而都市計畫法臺灣省施行細則第27條規定：「保
    護區為國土保安、水土保持、維護天然資源與保護環境及生
    態功能而劃定，經縣（市）政府審查核准得為下列之使用：
    （一）國防所需之各種設施。（二）警衛、保安、保防設施
    。（三）臨時性遊憩及露營所需之設施。（四）公用事業、
    社會福利事業所必需之設施。（五）採礦之必要附屬設施：
    電力設備、輸送設備及交通運輸設施。（六）土石方資源堆
    置場及其附屬設施。（七）廢棄物資源回收貯存場及其附屬
    設施。（八）水質淨化處理設施及其附屬設施。（九）造林
    及水土保持設施。（十）為保護區內地形、地物所為之工程
    。（十一）汽車運輸業所需之停車場、客、貨運站及其必需
    之附屬設施。（十二）危險物品及高壓氣體儲藏、分裝等。
    （十三）原有合法建築物拆除後之新建、改建、增建。除寺
    廟、教堂、宗祠外，其高度不得超過三層或十點五公尺，建
    蔽率最高以60% 為限，建築物最大基層面積不得超過165 平
    方公尺，建築總樓地板面積不得超過495 平方公尺。土地及
    建築物除供居住使用及建築物之第一層得作小型商店及飲食
    店外，不得違反保護區有關土地使用分區之規定。（十四）
    都市計畫發布實施前，原有作農業使用者，在不妨礙保護區
    之劃定目的下，得比照農業區之有關規定及條件，申請建築
    農舍及農業產銷必要設施。（十五）休閒農場及其相關設施
    。前項第1 款至第12款及第15款設施之申請，縣（市）政府
    於辦理審查時，應依據地方實際情況，對於其使用面積、使
    用條件及有關管理維護事項作必要之規定。四、都市計畫法
    臺灣省施行細則第28條規定：保護區內之土地，禁止下列行
    為。但第1 款至第5 款及第7 款之行為，為前條第1 項各款
    設施所必需，且經縣（市）政府審查核准者，不在此限：（
    一）砍伐竹木。但間伐經中央目的事業主管機關審查核准者
    ，不在此限。（二）破壞地形或改變地貌。（三）破壞或污
    染水源、堵塞泉源或改變水路及填埋池塘、沼澤。（四）採
    取土石。（五）焚毀竹、木、花、草。（六）名勝、古蹟及
    史蹟之破壞或毀滅。（七）其他經內政部認為應行禁止之事
    項。」是故，系爭土地屬因受特殊用途使用及禁止之土地，
    其變價自屬不易，核與遺產及贈與稅法第30條第2 項「易於
    變價」之要件不符。至於系爭土地定有公告現值與系爭土地
    是否易於變價，係屬二事，並非定有公告現值之土地，即屬
    易於變價之土地。是原告此部分之主張，尚非可採。
  (五)至原告主張系爭土地，於91年8 月27日經被告受理並辦妥擔
    保，且相鄰之瑞樹坑段瑞樹坑小段1521地號之其他共有人亦
    已辦妥抵繳稅款乙節。惟查，原告不服被告核定贈與稅及罰
    鍰，向財政部提起訴願時，提供系爭土地以為擔保而免經移
    送強制執行，被告是否准許原告提供系爭土地為擔保與系爭
    土地是否符合遺產及贈與稅法第30條第2 項規定申請提供實
    物抵繳，係屬二事，不容混為一談。又上開坐落瑞樹坑段瑞
    樹坑小段1521地號土地係課徵標的物，依遺產及贈與稅法第
    30條第2 項規定，自應准以課徵標的物抵繳，核與原告提供
    非課徵標的物申請抵繳案情不同，尚難援引比附。是原告此
    部分之主張，亦無可採。
七、綜上，原告所訴各節，均非可採，原處分認事用法，核無違
    誤，訴願決定遞予維持，亦無不合，原告徒執前詞，訴請撤
    銷原處分及訴願決定，並求為判決被告應依原告98年10月12
    日之申請，作成准予以坐落台北縣林口鄉○○○段○○○○
    段1542、1543、1544地號土地抵繳贈與稅及罰鍰之行政處分
    ，為無理由，應予駁回。
八、本件事證已臻明確，兩造其餘主張陳述，於判決結果不生影
    響，無庸一一論列，併予敘明。
據上論結，本件原告之訴為無理由，爰依行政訴訟法第98條第1
項前段，判決如主文。
中    華    民    國    99    年    8      月    19   日
                      臺北高等行政法院第七庭
                                審判長法  官  吳慧娟
                                      法  官  陳心弘
                                      法  官  林惠瑜
上為正本係照原本作成。
如不服本判決，應於送達後20日內，向本院提出上訴狀並表明上
訴理由，如於本判決宣示後送達前提起上訴者，應於判決送達後
20日內補提上訴理由書（須按他造人數附繕本）。
中    華    民    國    99    年    8     月     19   日
                                      書記官  劉道文

司法院資訊處製作；財團法人民間司法改革基金會備份。
